臺灣士林地方法院交通事件裁定　　　　 100年度交聲字第60號
原處分機關　臺北市交通事件裁決所
異　議　人
即受處分人　鄭人瑞
上列受處分人因違反道路交通管理處罰條例案件，對於臺北市交
通事件裁決所於中華民國100 年1 月20日所為之北市裁罰字第裁
22-U00000000號裁決，聲明異議，本院裁定如下：
    主  文
原處分撤銷。
鄭人瑞汽車駕駛人，駕車在鐵路平交道上，遮斷器開始放下，警
鈴已響、閃光號誌已顯示，仍強行闖越，處罰鍰新臺幣壹萬元，
並記違規點數三點，且應接受道路交通安全講習。
    理  由
一、按汽車駕駛人，駕車在鐵路平交道有遮斷器開始放下，或警
    鈴已響、閃光號誌已顯示，仍強行闖越者，處新臺幣（下同
    ）6000元以上12000 元以下罰鍰；又汽車駕駛人有違反道路
    交通管理處罰條例第54條規定者，應接受道路交通安全講習
    ，並記違規點數三點，道路交通管理處罰條例第54條第1 款
    、第24條第1 項第4 款及第63條第1 項第3 款分別定有明文
    。次按，汽車駕駛人有闖平交道之行為，當場不能或不宜攔
    截製單舉發者，得逕行以汽車所有人為被通知人製單舉發；
    道路交通管理處罰條例之處罰，受舉發違反道路交通管理事
    件之受處罰人，認為受舉發之違規行為應歸責他人者，應於
    舉發違反道路交通管理事件通知單應到案日期前，檢附相關
    證據及應歸責人相關證明文件，向處罰機關告知應歸責人，
    處罰機關應即另行通知應歸責人到案依法處理。逾期未依規
    定辦理者，仍依本條例各該違反條款規定處罰，道路交通管
    理處罰條例第7 條之2 及85條第1 項分別定有明文。是若汽
    車駕駛人駕駛汽車有遮斷器開始放下，警鈴已響、閃光號誌
    已顯示仍強行闖越平交道之行為而為警舉發，於舉發通知單
    上所載之應到案日期前到案聽候裁決，經處罰機關調查後仍
    認定其有上開違規行為者，依違反道路交通管理事件統一裁
    罰基準及處理細則第44條第1 項及及違反道路交通管理事件
    統一裁罰基準表（以下稱基準表）之規定，應對該汽車駕駛
    人處以10000 元之罰鍰，並記違規點數3 點，且應接受道路
    交通安全講習。
二、本件異議人即受處分人鄭人瑞於民國99年10月25日10時49分
    許，駕駛宏展紙業有限公司所有之車號為5731-VE 號自用小
    貨車，行經桃園縣建國東路附近之平交道，於遮斷器開始放
    下，警鈴已響、閃光號誌已顯示之際，仍強行闖越平交道，
    而為設置於該平交道旁之微電腦自動闖紅燈照相設備以拍照
    之方式採證，嗣由內政部警政署鐵路第一警務段桃園分駐所
    員警以上開車輛有前揭違反道路交通管理處罰條例第54條第
    1 款規定之行為對車輛所有人掣單舉發，並將前開舉發通知
    單送達於車輛所有人，嗣經車輛所有人於99年12月3 日申請
    歸責實際駕駛人即受處分人，受處分人雖未於舉發通知單上
    所載之應到案日期（即99年12月8 日）前向原處分機關提出
    申訴，然經原處分機關依其裁量權同意延後應到案期限，而
    於應到案日期（即100 年1 月25日）前向原處分機關提出申
    訴，案經原處分機關即臺北市交通事件裁決所函請舉發單位
    即內政部警政署鐵路第一警務段調查，因認受處分人確有前
    開違規行為，原處分機關乃以「警鈴已響閃光號誌已顯示，
    闖平交道」之違規事實，並依道路交通管理處罰條例第54條
    第1 款、第85條第1 項、違反道路交通管理事件統一裁罰基
    準及處理細則第44條第1 項及上開基準表之規定，於100 年
    1 月20日裁處受處分人罰鍰10000 元（本件漏未記點及諭知
    道路交通安全講習，詳如後述）等情，此有內政部警政署鐵
    路警察局舉發違反道路交通管理事件通知單通知聯（鐵警行
    字第U00000000 號）、採證照片、交通違規案件陳述書、內
    政部警政署鐵路警察局第一警務段99年11月26日鐵一警行字
    第0990008387號函、臺北市交通裁決所違反道路交通管理事
    件之北市裁罰字第裁22-U00000000號裁決書及上開裁決書之
    送達證書等影本在卷可稽。
三、受處分人鄭人瑞於聲明異議狀內固不否認確有於前揭時地駕
    駛上開車輛穿越平交道等事實，惟矢口否認有何違反道路交
    通管理處罰條例第54條第1 款規定之行為，辯稱：其於該處
    停等火車，迄至警鈴已停、柵欄升起時，始踩踏油門通過，
    因警鈴又再次響起，柵欄亦開始放下，且車身已過柵欄，始
    踩油門快速通過云云。經查：受處分人於前揭時地駕駛上開
    自用小貨車，於遮斷器開始放下，警鈴已響、閃光號誌已顯
    示之際，仍駕車穿越平交道等事實，業經受處分人自承在卷
    ，且有上開採證照片在卷可稽；而依卷附之採證照片，受處
    分人所駕駛之上開車輛進入該平交道之際，閃光號誌已顯示
    ，且遮斷器亦開始向下動作，核與受處分人於陳述書內所載
    情節顯不相符；觀諸受處分人所駕駛之上開車輛係分別於遮
    斷器啟動後6.3 秒及7.3 秒為設於該平交道之微電腦自動闖
    紅燈照相設備所拍攝，此有內政部警政署鐵路警察局第一警
    務段100 年2 月18日鐵一警行字第1000001312號函所附之舉
    證照片標示數據示意圖附卷可稽；參以自動遮斷器依下列規
    定調整：1.遮斷器之關閉動作，應在警報動作開始後，6 秒
    至8 秒啟動。2.遮斷器之關閉動作時間，應在6 秒至10秒以
    內，開放時間應在12秒以內，臺灣鐵路管理局號誌裝置養護
    檢查作業程序第291 條定有明文，且經內政部警政署鐵路警
    察局第一警務段以上開函文函覆在卷，足見鐵路平交道所設
    之自動遮斷機係於警鈴響起、閃光號誌顯示後約6 秒至8 秒
    始為關閉動作，是受處分人於警鈴響起、閃光號誌顯示且遮
    斷器開始為關閉動作後仍駕車穿越平交道，其所為自難謂無
    違規之故意。至事發時是否亦有其他車輛違規，核與受處分
    人違規行為之成立與否無涉，受處分人自無從執此解免其違
    規之責任。是本件事證明確，受處分人確有前揭違規行為，
    應堪認定。
四、綜上所述，受處分人確有於前揭時地駕駛上開車輛闖越平交
    道之違規行為，自屬違反道路交通管理處罰條例第54條第1
    款之規定，是原處分機關依道路交通管理處罰條例第54條第
    1 款、違反道路交通管理事件統一裁罰基準及處理細則第44
    條第1 項及前揭基準表之規定裁處受處分人罰鍰10000 元，
    固非無見，然受處分人上開違規行為依道路交通管理處罰條
    例第63條第1 項第3 款及第24條第1 項第4 款之規定，應記
    違規點數3 點，並施以道路交通安全講習，是原處分機關就
    受處分人前開違規行為，漏未記點及施以道路交通安全講習
    ，自有未洽。又受處分人異議意旨否認上開違規行為，雖無
    可採，然原處分既有前揭可議之處即屬無可維持，應由本院
    予以撤銷改判，並另就前揭違規行為，依道路交通管理處罰
    條例第54條第1 款、第63條第1 項第3 款及、第24條第1 項
    第4 款、違反道路交通管理事件統一裁罰基準及處理細則第
    44條第1 項及前揭基準表之規定，裁處如主文第二項所示之
    處分。
據上論斷，應依道路交通案件處理辦法第19條前段，裁定如主文
。
中    華    民    國    100    年    2    月    25    日
                    交通法庭法  官  黃雅君
以上正本證明與原本無異。
如不服本裁定應於送達後5 日內向本院提出抗告狀。
                            書記官  簡湘雲
中    華    民    國  100     年    3     月    4     日